【裁判字號】    99,訴,238
【裁判日期】    990624
【裁判案由】    毒品危害防制條例
【裁判全文】
臺灣高雄地方法院刑事判決               99年度訴字第238號
公  訴  人  臺灣高雄地方法院檢察署檢察官
被      告  甲○○
指定辯護人  本院公設辯護人陳信凱
上列被告因毒品危害防制條例案件，經檢察官提起公訴（98年度
偵字第22773號、第26776 號），本院判決如下：
    主  文
甲○○販賣第一級毒品，累犯，處有期徒刑拾伍年貳月，扣案之
販賣第一級毒品所得新臺幣伍佰元，沒收之；未扣案之門號為0
000000000號行動電話壹支（含SIM 卡壹枚），沒收之
，如全部或一部不能沒收時，追徵其價額。又販賣第一級毒品，
累犯，處有期徒刑拾伍年貳月，扣案如附表一所示之第一級毒品
海洛因貳拾包暨其包裝袋貳拾只，均沒收銷燬之；未扣案如附表
二所示販賣第一級毒品所得行動電話門號SIM 卡伍張，均沒收之
，如全部或一部不能沒收時，追徵其價額。應執行有期徒刑拾陸
年陸月，扣案如附表一所示之第一級毒品海洛因貳拾包暨其包裝
袋貳拾只，均沒收銷燬之；扣案之販賣第一級毒品所得新臺幣伍
佰元，沒收之；未扣案之門號為0000000000號行動電
話壹支（含SIM 卡壹枚）及如附表二所示販賣第一級毒品所得行
動電話門號SIM 卡伍張，均沒收之，如全部或一部不能沒收時，
各追徵其價額。
    事  實
一、甲○○前於民國96年間，因毒品危害防制條例案件，經本院
    以96年度訴字第2368號判決處有期徒刑6 月，減為有期徒刑
    3 月確定；又因詐欺案件，經臺灣臺北地方法院以97年度簡
    字第1508號判決處有期徒刑3 月確定，上開2 罪經臺灣臺北
    地方法院以97年度聲字第1877號裁定應執行刑為有期徒刑4
    月，甫於97年11月24日易科罰金執行完畢。詎其猶不知悔改
    ，明知海洛因係毒品危害防制條例所列管之第一級毒品，未
    經許可，不得擅自販賣、持有，竟意圖營利，基於販賣第一
    級毒品海洛因之犯意，分別為下列犯行：
（一）98年7 月25日13時12分許，乙○○○以門號00-0000000號
      公共電話，撥打甲○○所有作為對外販賣毒品聯絡工具，
      門號為0000000000號之行動電話，聯絡購買第一級毒品海
      洛因事宜。嗣於同日17時許，在高雄縣大寮鄉○○○路30
      0 巷26之22號「昭明國宅」大樓中庭之公共電話前，由甲
      ○○交付數量不詳之第一級毒品海洛因1 包予乙○○○，
      供其施用，乙○○○則支付新臺幣（下同）500 元予甲○
      ○。
（二）98年7 月25日18時許，甲○○先在上開昭明國宅中庭，與
      乙○○○約定，由乙○○○申辦行動電話門號SIM 卡5 張
      供其使用，作為購買第一級毒品海洛因1 包之對價等事宜
      。乙○○○遂於同日向電信業者申辦如附表二所示之行動
      電話門號SIM 卡，並於同日20時許，在上開昭明國宅中庭
      ，交付予甲○○，甲○○則當場交付數量不詳之第一級毒
      品海洛因1 包予乙○○○，供其施用，以此方式販賣第一
      級毒品海洛因1 包予乙○○○既遂。嗣於98年7 月30日15
      時許，在高雄縣大寮鄉○○街120 號前，甲○○因行跡可
      疑，為警查獲，並扣得如附表一所示之第一級毒品海洛因
      20包及販賣毒品所得現金500 元等物，始循線查獲上情。
二、案經高雄縣政府警察局移送臺灣高雄地方法院檢察署檢察官
    偵查起訴。
    理  由
壹、證據能力部分
一、被告以外之人於偵查中向檢察官所為陳述，除顯有不可信之
    情況者外，得為證據，刑事訴訟法第159 條之1 第2 項定有
    明文。偵查中對被告以外之人所為之偵查筆錄，性質上係屬
    傳聞證據，惟現階段刑事訴訟法規定檢察官代表國家偵查犯
    罪、實施公訴，依法其有訊問被告之權，證人且須具結，而
    實務運作時，檢察官偵查中向被告以外之人所取得之陳述，
    原則上均能遵守法律規定，不致違法取供，其可信度極高，
    職是，本件證人乙○○○於偵查中檢察官以證人身分予以訊
    問，並經依法具結在卷，且無證據顯示檢察官在偵查時有不
    法取供之情形，亦查無證據顯示有顯不可信之情況。是揆諸
    前揭說明，上開證人於偵查中之證述，均具有證據能力。
二、次按被告以外之人於審判中有下列情形之一，其於檢察事務
    官、司法警察官或司法警察調查中所為之陳述，經證明具有
    可信之特別情況，且為證明犯罪事實之存否所必要者，得為
    證據：( 三) 滯留國外或所在不明而無法傳喚或傳喚不到者
    ，刑事訴訟法第159 條之3 第3 款定有明文。經查本件證人
    乙○○○於警詢時之陳述，為被告以外之人於審判外之陳述
    ，屬於傳聞證據，惟其於審理中經本院依其戶籍地址即高雄
    縣大寮鄉○○○路300 巷26之22號9 樓合法傳喚結果，未到
    庭；復經拘提無著，且經本院查詢其在監在押結果，並未在
    監在押，有本院送達傳票、個人基本資料查詢結果、臺灣高
    等法院在監在押全國紀錄表、高雄縣政府警察局林園分局99
    年5 月27日高縣林警偵拘字第0990000192號函暨所附拘票、
    報告書各1 份（見本院卷一第29頁、第36頁至第43頁）在卷
    可憑，足見證人乙○○○確屬傳喚不到之情形。而觀諸證人
    乙○○○於98年8 月17日、21日警詢之內容，乃係員警詢問
    證人申辦SIM 卡之緣由後，由證人主動提及申辦原因，並詳
    細陳述其與被告交易第一級毒品海洛因之時間、地點、經過
    等，均係就其親身之經歷而為陳述，未見暗示或引導情形，
    足證證人乙○○○係出於自由意志而為陳述，非受違法詢問
    或誘導暗示等不當影響，復審酌證人乙○○○於警詢時之陳
    述，距案發時間較近，印象清晰而未及衡量利害關係，是依
    其陳述時之客觀環境及條件，應具有可信之特別情況，並為
    證明被告犯罪事實存否所必要，堪認證人乙○○○於警詢中
    之陳述，具有證據能力。
三、再按被告以外之人於審判外之言詞或書面陳述，除法律有規
    定者外，不得作為證據；被告以外之人於審判外之陳述，雖
    不符刑事訴訟法第159 條之1 至同條之4 之規定，而經當事
    人於審判程序同意作為證據，法院審酌該言詞陳述或書面陳
    述作成時之情況，認為適當者，亦得為證據。當事人、代理
    人或辯護人於法院調查證據時，知有刑事訴訟法第159 條第
    1 項不得為證據之情形，而未於言詞辯論終結前聲明異議者
    ，視為有前項之同意，刑事訴訟法第159 條第1 項、第159
    條之5 分別定有明文。查本判決所引用之各項據以認定事實
    之傳聞性質，被告甲○○、辯護人及公訴人於本院言詞辯論
    終結前，均不爭執而未曾聲明異議，本院審酌該等言詞及書
    面陳述作成時之情況，並無出於任意性或不正取供，或違法
    或不當情事，且客觀上亦無不可信之情況，堪認為適當，揆
    諸前開說明，依法均有證據能力，合先敘明。
貳、實體部分
一、訊據被告甲○○就門號0000000000號之行動電話係其所使用
    ，其於98年7 月25日17時許、20時許，均有與證人乙○○○
    見面，於17時許，證人有交付500 元予被告，被告亦有交付
    海洛因予證人，於19時至20時許間，則有偕同證人至通訊行
    申辦行動電話門號SIM 卡之事實，固不否認，惟於本院審理
    中矢口否認有何販賣第一級毒品海洛因之犯行，辯稱：第一
    次係伊與證人要合資購買毒品，證人出500 元，伊出500 元
    ，證人先拿錢給伊，伊去跟藥頭買毒品後，再一起施用的；
    第二次是證人要伊與她一起去辦SIM 卡，是藥頭開車載伊跟
    證人到通訊行，由證人交付SIM 卡給藥頭，藥頭再拿海洛因
    給乙○○○的云云（見本院卷一第20頁反至第21頁、卷二第
    22頁）。
二、經查：
（一）被告於98年7 月25日17時許、20時許，分別在上開昭明國
      宅大樓中庭，交付數量不詳之第一級毒品海洛因各1 包予
      證人施用，並分別收取500 元及行動電話門號SIM 卡5 張
      作為對價等情，業據被告於偵查中供陳：98年7 月25日13
      點多，證人撥打門號0000000000號之行動電話給伊，跟伊
      買海洛因，同日17點多，在伊住處中庭的公共電話附近，
      證人給伊500 元，伊給證人1 包海洛因，是伊賣海洛因給
      證人的。另外，98年7 月25日18點多，伊有問證人願不願
      意辦門號換海洛因，當天伊有跟證人一起去辦預付卡，辦
      好門號後伊把SIM 卡拿走，並在伊住處中庭交付1 包海洛
      因給證人等語（見98年度偵字第22773 號偵卷一第227 頁
      ），核與證人乙○○○於警詢時證稱：伊於98年7 月25日
      ，在昭明國宅大樓中庭，以公共電話打給被告欲跟他買毒
      品，後來在伊住處大樓中庭，有以500 元與被告交易海洛
      因毒品1 包；另外，當日被告有問伊要不要辦手機門號，
      如果願意可以換海洛因毒品，伊當時因毒癮難耐，身上又
      沒有錢，前夫又被關了，所以才會答應申辦5 張行動電話
      門號SIM 卡，並於同日晚上，由被告交付海洛因毒品1 包
      給伊，全部共2 次等語（見高雄縣政府警察局警卷第16頁
      、第25頁）；於偵查中證述：第一次是98年7 月25日13時
      許，伊有先以公共電話撥打被告0000000000號行動電話，
      聯繫要購買500 元的海洛因，被告說他很忙，一直拖到17
      時許，才親自拿毒品到大樓中庭公共電話前給伊，錢是伊
      當場給被告，伊不是向被告調貨，也不是跟被告合資向別
      人購買海洛因；第二次是當天18點多，在大樓中庭時，被
      告向伊提議辦5 個門號就可以換海洛因，被告就帶伊去辦
      門號，並拿走全部的門號，在同日19、20時許，又給伊1
      次海洛因，伊辦5 個門號就是作為取得海洛因的對價，這
      是第2 次購買等語（見第91-1頁、第130 頁、第141 頁至
      第142 頁）均相符，堪認被告確有於上揭時、地販賣第一
      級毒品海洛因予證人2 次無訛。被告於本院準備程序及審
      理中固辯稱：伊於偵查中並未說伊有賣毒品給證人，事實
      上應該是證人拜託伊合資去買毒品，檢察官誤會伊的意思
      了，至於事實欄一（二）部分，係伊講太快，事實上是證
      人跟藥頭說好的云云（見本院卷一第21頁、第68頁）。然
      被告於偵查中並未毒癮發作，精神狀態良好，所言均屬實
      等情，業據被告於本院準備程序、偵查中供稱在卷（見本
      院卷一第21頁、98年度偵字第22773 號偵卷一第227 頁）
      ，又被告於98年12月7 日檢察官偵查中明確坦承其販賣海
      洛因予證人計有2 次，時間、地點、交易方式等復經被告
      供稱甚詳，並核與證人於警詢、偵查之證述均為一致，且
      經被告核閱筆錄屬實無誤後始簽名在卷，是被告事後翻異
      ，空言否認前供，顯為飾卸之詞，實不足採信。
（二）另查，警方於98年7 月30日15時許，在高雄縣大寮鄉○○
      街120 號前，扣得如附表一所示之白色粉末20包，經送鑑
      定結果，均係含有第一級毒品海洛因之成分，皆屬毒品危
      害防制條例第2 條第2 項第1 款所稱之第一級毒品，此有
      高雄市立凱旋醫院97年8 月14日高市凱醫驗字第10879 號
      濫用藥物成品檢驗鑑定書1 份（98年度偵字第22773 號偵
      卷一第94頁至第97頁）在卷足佐，而被告所使用之上開門
      號為0000000000號行動電話，於98年7 月25日13時12分、
      14分、18分、29分及14時03分，均確有與門號00-0000000
      號公共電話通聯之紀錄，復有上開門號為0000000000號行
      動電話之雙向通聯紀錄1 份（98年度偵字第22773 號偵卷
      一第245 頁至第246 頁）可資佐證，參以證人確於98年7
      月25日申辦如附表二所示之行動電話門號SIM 卡計5 張，
      此有門號為0000000000號之和信電訊公司輕鬆打客戶資料
      卡影本、門號為0000000000號之臺灣大哥大預付卡申請書
      、門號為0000000000號、0000000000號之遠傳電信公司申
      請人資料、門號為0000000000號之統一超商預付卡門號申
      請書各1 紙（98年度偵字第22773 號偵卷一第207 頁、第
      210 頁、第211 頁至第212 頁、第240 頁）附卷可按，足
      認被告確有以上開門號為0000000000號行動電話作為事實
      欄一（一）所示販賣毒品之工具；以證人所申辦如附表二
      所示之行動電話SIM 卡作為事實欄一（二）所示販賣毒品
      之對價無訛，其確有於上開時、地，販賣第一級毒品海洛
      因予證人2次等情，尚非虛妄。
（三）邇來政府為杜絕毒品氾濫，毒害人民甚深，再三宣導教民
      眾遠離毒品、媒體之報導既深且廣，對於毒品之禁絕，應
      為民眾所熟悉。又政府對於查緝施用、轉讓及販賣毒品無
      不嚴格執行，且販賣毒品罪更係重罪，設若無利可圖，衡
      情一般持有毒品者，當不致輕易將持有毒品交付他人。況
      第一級毒品海洛因價格不貲、物稀價昂，且販賣毒品係違
      法行為，非可公然為之，亦無公定之價格，不論任何包裝
      ，均可任意分裝增減分量，每次買賣價量，亦可能隨時依
      雙方間之關係深淺、資力、需求量及對行情之認知、來源
      是否充裕、查緝是否嚴緊，購買者被查獲時供述購買對象
      之可能性風險之評估等，因而異其標準，並隨時機動調整
      ，非可一概而論，是販賣之利得，除經坦承犯行或價量俱
      臻明確外，委難查得實情，販賣之人從價差或量差中牟利
      方式雖異，其意圖營利之非法販賣行為則一，茍無任何利
      益可圖，被告實無甘冒風險，在與證人並非至親之下，將
      毒品無償交付。從而，被告應有欲從中賺取差額利潤以牟
      利之意圖，應堪認定。
（四）綜上所述，被告基於販賣營利之意圖，於98年7 月25日17
      時許、同日20時許各販賣第一級毒品海洛因予證人1 次等
      情，應屬非虛。從而，本件被告販賣第一級毒品之犯行，
      事證明確，所辯核均屬事後卸責之詞，不足採信，其犯行
      均堪認定，應俱予依法論科。
三、核被告2 次所為，均係犯毒品危害防制條例第4 條第1 項販
    賣第一級毒品罪。被告販賣第一級毒品而持有海洛因之低度
    行為，皆為販賣之高度行為所吸收，均不另論罪。其所犯上
    開2 次販賣第一級毒品罪，犯意各別，行為互殊，應予分論
    併罰。又被告前有如事實欄所示之犯行，甫於97年11月24日
    易科罰金執行完畢，有臺灣高等法院被告前案紀錄表一份在
    卷可稽，其於有期徒刑執行完畢後，5 年內故意再犯本件有
    期徒刑以上之2 罪，均為累犯，應俱依刑法第47條第1 項之
    規定加重其刑（法定本刑為死刑、無期徒刑部分依法不得加
    重）。另本件被告藉販賣第一級毒品海洛因圖利，所為罪質
    及惡性固非輕微，然本罪法定本刑為死刑或無期徒刑之罪，
    刑責甚重，被告販賣第一級毒品之對象僅證人乙○○○1 人
    ，其交易金額亦僅500 元及行動電話門號SIM 卡5 張，且其
    非販賣毒品之上游大盤，與其他販毒集團，大量大規模販毒
    給不特定之多數人施用，牟得龐大厚利等情形相較，被告之
    行為危害社會程度顯有差異，而屬輕微，故本件被告上開販
    賣第一級毒品海洛因之犯行如逕予宣告最低本刑無期徒刑，
    顯屬過重，失之過苛，情輕法重，且無從依其販毒情節輕重
    施以不同程度之懲處，未免失其立法之本旨，核本件犯罪情
    狀，尚堪憫恕，爰俱依刑法第59條規定酌予減輕其刑，並依
    法先加重再減輕。爰審酌被告正值青壯年，不思以正途取財
    ，明知海洛因經公告列為第一級毒品，竟仍販賣海洛因供人
    施用以牟利，戕害他人人身至深且鉅，危害社會風氣，助長
    毒品氾濫，足以衍生其他犯罪，危害我國社會治安，並於犯
    後飾詞狡辯，毫無悔意，犯後態度非佳，惟念及被告販賣之
    毒品數量非鉅，獲利非豐，犯罪所生危害仍屬輕微，及其犯
    罪動機、手段等一切情狀，分別量處如主文所示之刑，並定
    其應執行之刑。
四、按以營利為目的販入毒品，經多次販賣後，持有剩餘毒品被
    查獲，其各次販賣毒品行為，固應併合處罰。惟該持有剩餘
    毒品之低度行為，應僅為最後一次販賣毒品之高度行為所吸
    收，不另論罪。則就該查獲之剩餘毒品，祇能於最後一次之
    販賣毒品罪宣告沒收銷燬，不得於各次販賣毒品罪均宣告沒
    收銷燬（最高法院97年度台上字第4068號判決參照）。查本
    件扣得如附表一所示之白色粉末20包，經鑑定結果，均確屬
    毒品危害防制條例第2 條第2 項第1 款所稱之第一級毒品海
    洛因，已如前述，是應於被告最後一次販賣第一級毒品罪名
    項下即事實欄一（二）項下，依毒品危害防制條例第18條第
    1 項前段，宣告沒收銷燬。又上揭毒品之包裝袋因直接包覆
    該毒品，其上顯留有該毒品之殘渣，衡情自難與之析離，當
    應整體視之為毒品，均併予宣告沒收銷燬，至鑑驗耗損之毒
    品海洛因既已滅失，自無庸為沒收銷燬之諭知。再扣案之現
    金500 元，係被告就事實欄一（一）所示販賣第一級毒品所
    得之物，如前所述，應依毒品危害防制條例第19條第1 項之
    規定，於事實欄一（一）項下，宣告沒收。另門號為000000
    0000號（含SIM 卡1 枚）行動電話1 支，為被告所有，業經
    其供承在卷，且為聯絡本件如事實欄一（一）所示販賣毒品
    所用，係供被告犯販賣第一級毒品所用之物，雖未扣案，惟
    無積極證據證明業已滅失；被告就事實欄一（二）所示販賣
    第一級毒品既遂取得之對價，即附表二所示之行動電話門號
    SIM 卡5 張，雖未扣案，惟係被告就事實欄一（二）所示販
    賣第一級毒品所得之財物，應俱依同條例19條第1 項規定，
    分別於各該項下，宣告沒收，如全部或一部不能沒收時，各
    追徵其價額。
據上論斷，應依刑事訴訟法第299 條第1 項前段，毒品危害防制
條例第4 條第1 項、第18條第1 項前段、第19條第1 項，刑法第
11條 、第47條第1 項、第59條、第51條第5 款，判決如主文。
本案經檢察官鄧藤墩到庭執行職務。
中    華    民    國    99    年    6     月    24    日
                  刑事第七庭    審判長法  官  陳  箐
                                      法  官  林依蓉
                                      法  官  簡佩珺
以上正本證明與原本無異。
如不服本判決應於收受送達後十日內向本院提出上訴書狀，並應
敘述具體理由；其未敘述上訴理由者，應於上訴期間屆滿後二十
日內向本院補提理由書（均須按他造當事人之人數附繕本）「切
勿逕送上級法院」。
中    華    民    國    99    年    6     月    24    日
                                      書記官  蕭家玲
附錄犯罪科刑法條：
毒品危害防制條例第4條
製造、運輸、販賣第一級毒品者，處死刑或無期徒刑；處無期徒
刑者，得併科新臺幣 2 千萬元以下罰金。
製造、運輸、販賣第二級毒品者，處無期徒刑或7 年以上有期徒
刑，得併科新臺幣1 千萬元以下罰金。
製造、運輸、販賣第三級毒品者，處5 年以上有期徒刑，得併科
新臺幣7 百萬元以下罰金。
製造、運輸、販賣第四級毒品者，處3 年以上10年以下有期徒刑
，得併科新臺幣3 百萬元以下罰金。
製造、運輸、販賣專供製造或施用毒品之器具者，處1 年以上7
年以下有期徒刑，得併科新臺幣1 百萬元以下罰金。
前五項之未遂犯罰之。
 附表一
┌──┬────────────────┐
│編號│   物  品  名  稱  及  數  量   │
├──┼────────────────┤
│ 1  │海洛因壹包（檢驗前淨重零點壹貳壹│
│    │公克；檢驗後淨重零點壹壹壹公克）│
├──┼────────────────┤
│ 2  │海洛因壹包（檢驗前淨重零點壹壹陸│
│    │公克；檢驗後淨重零點壹零陸公克）│
├──┼────────────────┤
│ 3  │海洛因壹包（檢驗前淨重零點壹零參│
│    │公克；檢驗後淨重零點零玖參公克）│
├──┼────────────────┤
│ 4  │海洛因壹包（檢驗前淨重零點壹貳伍│
│    │公克；檢驗後淨重零點壹壹伍公克）│
├──┼────────────────┤
│ 5  │海洛因壹包（檢驗前淨重零點壹壹捌│
│    │公克；檢驗後淨重零點壹零捌公克）│
├──┼────────────────┤
│ 6  │海洛因壹包（檢驗前淨重零點壹參壹│
│    │公克；檢驗後淨重零點壹貳壹公克）│
├──┼────────────────┤
│ 7  │海洛因壹包（檢驗前淨重零點壹壹捌│
│    │公克；檢驗後淨重零點壹零捌公克）│
├──┼────────────────┤
│ 8  │海洛因壹包（檢驗前淨重零點壹零柒│
│    │公克；檢驗後淨重零點零玖柒公克）│
├──┼────────────────┤
│ 9  │海洛因壹包（檢驗前淨重零點壹零柒│
│    │公克；檢驗後淨重零點零玖柒公克）│
├──┼────────────────┤
│ 10 │海洛因壹包（檢驗前淨重零點零陸肆│
│    │公克；檢驗後淨重零點零伍肆公克）│
├──┼────────────────┤
│ 11 │海洛因壹包（檢驗前淨重零點壹參零│
│    │公克；檢驗後淨重零點壹貳零公克）│
├──┼────────────────┤
│ 12 │海洛因壹包（檢驗前淨重零點壹貳參│
│    │公克；檢驗後淨重零點壹壹參公克）│
├──┼────────────────┤
│ 13 │海洛因壹包（檢驗前淨重零點參零貳│
│    │公克；檢驗後淨重零點貳玖貳公克）│
├──┼────────────────┤
│ 14 │海洛因壹包（檢驗前淨重零點貳玖捌│
│    │公克；檢驗後淨重零點貳捌捌公克）│
├──┼────────────────┤
│ 15 │海洛因壹包（檢驗前淨重零點貳捌捌│
│    │公克；檢驗後淨重零點貳柒捌公克）│
├──┼────────────────┤
│ 16 │海洛因壹包（檢驗前淨重零點參零玖│
│    │公克；檢驗後淨重零點貳玖玖公克）│
├──┼────────────────┤
│ 17 │海洛因壹包（檢驗前淨重零點參零玖│
│    │公克；檢驗後淨重零點貳玖玖公克）│
├──┼────────────────┤
│ 18 │海洛因壹包（檢驗前淨重零點貳柒捌│
│    │公克；檢驗後淨重零點貳陸捌公克）│
├──┼────────────────┤
│ 19 │海洛因壹包（檢驗前淨重零點參零貳│
│    │公克；檢驗後淨重零點貳玖貳公克）│
├──┼────────────────┤
│ 20 │海洛因壹包（檢驗前淨重零點參貳零│
│    │公克；檢驗後淨重零點參壹零公克）│
└──┴────────────────┘
 附表二：
┌──┬──────┬──────┬──────────┐
│編號│行動電話門號│電信業者    │備註                │
├──┼──────┼──────┼──────────┤
│ 1  │0000000000  │和信電訊股份│見98年度偵字第22773 │
│    │            │有限公司    │號偵卷一第207 頁    │
├──┼──────┼──────┼──────────┤
│ 2  │0000000000  │臺灣大哥大股│見98年度偵字第22773 │
│    │            │份有限公司  │號偵卷一第210頁     │
├──┼──────┼──────┼──────────┤
│ 3  │0000000000  │遠傳股份有限│見98年度偵字第22773 │
│    │            │公司        │號偵卷一第211 頁    │
├──┼──────┼──────┼──────────┤
│ 4  │0000000000  │遠傳股份有限│見98年度偵字第22773 │
│    │            │公司        │號偵卷一第212 頁    │
├──┼──────┼──────┼──────────┤
│ 5  │0000000000  │南頻電信股份│見98年度偵字第22773 │
│    │            │有限公司    │號偵卷一第240頁     │
│    │            │（統一超商代│                    │
│    │            │申請）      │                    │
└──┴──────┴──────┴──────────┘

司法院資訊處製作；財團法人民間司法改革基金會備份。
